【裁判字號】    95,交上訴,686
【裁判日期】    950927
【裁判案由】    業務過失致死等
【裁判全文】
臺灣高等法院臺中分院刑事判決       95年度交上訴字第686號
上  訴  人
即  被  告  甲○○
選任辯護人  廖國訓  律師
上列上訴人因業務過失致死案件，不服臺灣南投地方法院93年度
交訴字第44號中華民國95年1月11日第一審判決 （起訴案號：臺
灣南投地方法院檢察署93年度偵字第1336、1867號），提起上訴
，本院判決如下：
    主  文
原判決撤銷。
甲○○從事業務之人，因業務上之過失致人於死，處有期徒刑捌
月，緩刑參年。
    事  實
一、甲○○係員林客運股份有限公司之司機，以駕駛為其業務，
    係從事業務之人，於民國九十二年十二月二十五日下午七時
    四十二分許，駕駛員林客運股份有限公司所有之車牌號碼Ｆ
    Ｓ─四七五號營業用大客車，沿南投縣集集鎮投一五二號縣
    道由東往西方向行駛，行駛至該縣道四十八公里八百公尺處
    ，適有林修立騎乘車牌號碼ＰＳ六─九一九號重型機車搭載
    陳志豪，丙○○騎乘車牌號碼Ｇ六六─六七五號重型機車搭
    載戊○○，沿南投縣集集鎮投一五二號縣道由西往東方向行
    駛，甲○○行經該路段，本應注意該路段之速限為時速四十
    公里，及車輛行駛時，駕駛人應注意車前狀況，隨時採取必
    要之安全措施，會車時並應使用近光燈，惟甲○○竟疏未注
    意車前狀況，且以時速七十五公里之速度高速行駛，於會車
    時並使用遠光燈照明，致原疏未注意，跨越分向限制線行駛
    之林修立，於會車時眼睛受強烈燈光照射，無法及時為適當
    反應而遭甲○○駕駛之車輛撞擊倒地，機車受撞後往後滑行
    ，致使後方駕駛機車之丙○○反應不及，而人車倒地，導致
    林修立受有頸椎、氣道斷裂、頸部鈍挫傷，陳志豪受有出血
    性休克、骨盆腔下撕裂傷，林修立、陳志豪經送醫後不治死
    亡。丙○○則受有頭部外傷併顱骨骨折及氣腦、舌裂傷之傷
    害，戊○○受有頭部外傷併腦震盪、胸壁挫傷及下唇裂傷之
    傷害。
二、案經臺灣南投地方法院檢察署檢署檢察官相驗後自動檢舉及
    丁○○、乙○○、丙○○、戊○○訴訴請臺灣南投地方法院
    檢察署檢察官偵查起訴。
    理  由
一、訊據被告甲○○對於其係任職於員林客運股份有限公司之司
    機，以駕駛為其業務，及其於九十二年十二月二十五日下午
    七時四十二許，駕駛員林客運股份有限公司所有之車牌號碼
    ＦＳ─四七五號營業用大客車，行經南投縣集集鎮投一五二
    號縣道四十八公里八百公尺處，與被害人林修立所騎乘之機
    車發生碰撞等情坦白承認，雖矢口否認有任何過失之情事，
    辯稱：I本件車禍發生之原因，係被害人林修立所騎乘車牌
    號碼ＰＳ六─九一九號重型機車行經轉彎處跨越道路雙黃線
    ，逆向行駛而撞上被告所駕駛之大客車，而被告所駕駛之大
    客車當時正常行駛於自己之車道內並無過失。II被告所駕駛
    之大客車，於行經肇事地點前雖有開啟遠光燈，惟本件肇事
    地點離該道路之彎道處尚有一段距離，受限於地形，被告並
    無法發現彎道後方有來車，而有準備會車之情形，直至發現
    被害人林修立之車輛逆向駛來時，被害人已跨越分向線迎面
    撞上，故本件車禍之發生，應與被告開啟遠光燈行車無關云
    云。
二、本院查：
  (一)本件被告所駕駛大客車於前揭時、地與被害人林修立、丙○○所騎乘機車發生車禍，致林修立受有頸椎、氣道斷裂、頸
    部鈍挫傷，陳志豪受有出血性休克、骨盆腔下撕裂傷，林修
    立、陳志豪經送醫後不治死亡；丙○○則受有頭部外傷併顱
    骨骨折及氣腦、舌裂傷之傷害，戊○○受有頭部外傷併腦震
    盪、胸壁挫傷及下唇裂傷之傷害等事實，業據被告供述在卷
    ，核與被害人丙○○、戊○○指訴情節相符，並有南投縣政
    府警察局集集分局警員所繪製之道路交通事故調查報告表、
    現場圖、現場照片十八張及檢察官履勘現場筆錄一份、照片
    三十四張附於相驗卷內足憑。被害人死亡部分並經臺灣南投
    地方法院檢察署檢察官督同檢驗員相驗屬實，並製有相驗勘
    驗筆錄、相驗屍體證明書、驗斷書及照片等附於相驗卷內可
    憑；受傷部分亦有診斷證明書二紙附於偵查卷內可稽。
  (二)被告確有超速及違反夜間會車不得使用遠光燈之違規行為
  (1)本件肇事地點為南投縣集集鎮投一五二線四十八點八公里處
    ，為劃有中央分向限制線之雙向二車道，速限四十公里之路
    段等情，有南投縣政府警察局集集分局警員所繪製之道路交
    通事故調查報告表附卷可查；被告於肇事後，經警將被告所
    駕駛營業用大客車之行車紀錄器所記錄之行車紀錄紙，經送
    請該行車紀錄器之製造商樺崎實業股份有限公司分析車速狀
    況結果：被告駕駛之車輛在案發當日十九時四十二分一秒起
    至十九時四十二分十七秒止（即該車輛最後一段行車紀錄時
    段），車速從時速七十五公里降至零公里之靜止狀態等情，
    有樺崎實業股份有限公司九十三年九月九日樺崎分析九十三
    第○○九號函檢送之行車紀錄紙分析報告書一份及紀錄紙放
    大圖、紀錄紙描畫圖各一份附於偵查卷內可參，足認被告於
    案發當時最後一次煞車前之最高車速應為七十五公里無誤，
    明顯超過當地速度限制甚明。被告辯稱其當時時速在三十至
    四十公里一節，與事實不符。
  (2)按汽車行駛時，夜間會車應使用近光燈，道路交通安全規則
    第一百條第六款定有明文。上開規定，係在保障汽車駕駛
    人之行車安全，為避免汽車於夜間行駛，因不當使用遠光燈
    ，強烈照射前方，使得對向來車因受其強光照射而產生暈眩
    ，看不清前方路面而造成失控，因而就汽車於夜間行駛時，
    其燈光之使用為特別之規定。又前述所稱「會車」，並非僅
    指對向兩車交會而過之際，尚應包括兩車交會之前距離接近
    之時段而言，實際上，當對向兩車交會時，該兩車之燈光已
    照射至對車之車身之後，已不再對兩車之駕駛人造成影響，
    因此上述規則中所稱之「會車」應係指對向兩車交會之前，
    兩車距離接近之際而言。查被告所駕駛之營業大客車於行經
    肇事地點前時，使用遠光燈之事實，已據被告於原審審理時
    供承在卷，核與證人戊○○於九十三年六月十五日檢察官偵
    訊中證稱：「（檢察官問：你是否有看到林修立他們發生車
    禍？）答：我們距離林修立他們二至三個車身，我只看到對
    向來車是一輛大巴士開遠光燈，有聽到撞擊聲，之後就一片
    空白」等語（見偵查卷第八頁）及證人丙○○於上開檢察官
    訊問時證稱：「（檢察官問：你是否有看到林修立他們發生
    車禍？）答：我那時沒有印象，因為我當時在轉彎，公車大
    燈照到很刺眼」等語（見同偵查卷第九頁）相符。復經原審
    法院勘驗案發當時警員所錄製之現場錄影帶，被告車輛於肇
    事後仍開著遠光燈（詳原審法院九十四年五月四日勘驗筆錄
    ），足認被告行駛於上開路段與被害人林修立駕駛之機車會
    車當時，應係使用遠光燈甚明。
  (三)被告上開違規行為與被害人等死亡及受傷結果之發生有因果
    關係
  (1)依卷附之道路交通事故現場圖所示，本件肇事地點南投縣集
    集鎮投一五二號縣道四十八公里八百公尺處（起訴書誤載為
    六百公尺），係一雙向車道（左右各一線道分別為三點六五
    公尺及三點五五公尺寬）、道路中央劃有禁止變換車道之雙
    黃線，被告所駕駛之營業用大客車於肇事後所煞停之位置，
    係該道路往集集鎮方向為一左轉之彎道起點（參看九十二年
    度相字第五三九號相驗卷第八十三頁至八十五頁所附現場照
    片），其煞停地點之後方有一長七點五公尺長之後輪煞車痕
    。而在被告車輛行駛之車道內，於其後輪煞車痕終點，距道
    路中心線約零點六八公尺處開始，有一條被害人林修立所騎
    乘車牌號碼ＰＳ六─九一九號重型機車倒地後之長九點二公
    尺刮地痕，而被害人林修立所騎乘車牌號碼ＰＳ六─九一九
    號重型機車，則倒於轉彎處，被害人自己之車道內靠近道路
    雙黃線處。在被告所駕駛之營業大客車煞停處之車頭前方車
    道上，則有碎件及散落物分布。至於被害人丙○○所騎乘車
    牌號碼Ｇ六六─六七五號重型機車，於倒地後則滑行至（從
    被告營業大客車煞停後之車輛尾端起算）三十三點三公尺處
    （七點五公尺加三點八公尺加四點二公尺加一七點八公尺）
    之自己車道內靠近道路雙黃線處，此有道路交通事故現場圖
    在卷可按（見九十二年度相字第五三九號相驗卷第十七頁）
    。
  (2)依被告於九十二年十二月二十六日在警詢時供稱：「我是職
    業駕駛，這路線經常行駛，到事故地點時，因為是彎道，我
    都會減速，當時在轉彎前約十公尺時，對向車道前後各有一
    部機車，其中前面第一部機車快速迎面撞向我車左前車頭，
    我急踩煞車並將方向盤向右打轉，就聽到『碰』一聲。第二
    部機車在我下車查看時，他已滑倒路中」等語（見相驗卷第
    七頁），核與上開道路交通事故現場圖所示，在被告所駕駛
    之營業大客車煞停後之車輛左後端處（距道路中心線約零點
    六八公尺處），起至被害人林修立所騎乘車牌號碼ＰＳ六─
    九一九號重型機車倒放處，有一長九點二公尺機車刮地痕。
    可知該機車刮地痕即係車牌號碼ＰＳ六─九一九號重型機車
    倒地後在地上括擦所造成，而該機車刮痕之起點處即係車牌
    號碼ＰＳ六─九一九號重型機車於撞擊後之倒地處，進而可
    以推知該刮地痕之起點處（南投縣集集鎮投一五二號縣道四
    十八公里八百公尺附近，往集集鎮方向，被告之車行線道內
    距道路中心線之零點六八公尺處），即為被告所駕駛之車牌
    號碼ＦＳ─四七五號營業用大客車，與被害人林修立所騎乘
    車牌號碼ＰＳ六─九一九號重型機車兩車之撞擊地點。
  (3)依上開道路交通事故現場圖所示，以被害人林修立所騎乘車
    牌號碼ＰＳ六─九一九號重型機車倒地後滑行至停止之位置
    ，恰在該道路轉彎起點之道路中心線附近處，以該機車括地
    痕之長度換算，則本件被告所駕駛之車牌號碼ＦＳ─四七五
    號營業用大客車，與被害人林修立所騎乘車牌號碼ＰＳ六
    ─九一九號重型機車之撞擊地點係在該道路轉彎處前九點二
    公尺處。換言之被害人林修立所騎乘車牌號碼ＰＳ六─九一
    九號重型機車在與被告所駕駛之營業大客車撞擊前，已經轉
    過彎道而進入直行車道之路段。因此，被告所駕駛之營業大
    客車在肇事前其車前之燈光照射，對於已轉過彎道欲直行之
    被害人林修立所騎乘車牌號碼ＰＳ六─九一九號重型機車而
    言，自有重大影響。又依被告前述警詢時所供稱：「．．．
    當時在轉彎前約十公尺時，對向車道前後各有一部機車．．
    ．」等語觀之，可知被告在本件肇事前已見到被害人林修立
    及丙○○所騎乘之機車當時已轉過道路之彎道處，處於直行
    之狀態。再由上述兩車撞擊地點距離道路轉彎處九點二公尺
    ，且其撞擊地點係在被告車道內距道路中心線零點六八公尺
    等情形觀之，本件於行車事故發生前，被害人林修立所騎乘
    車牌號碼ＰＳ六─九一九號重型機車已轉過彎道，且因其轉
    彎時係靠近道路中心線行駛，因此在其轉入直線車道時，正
    逢被告所駕駛之營業大客車由對向駛來，兩車處於交會前之
    剎那間，被告前車燈所照射之方向，洽是被害人林修立之正
    面，其在突遇對向來車之遠光燈強烈照射下，眼睛自受影響
    而無法適應，進而看不清路面，失控衝入來車道而撞上被告
    所駕駛之營業大客車左前方車燈處肇事。依上所述，本件被
    告所駕駛之車牌號碼ＦＳ─四七五號營業用大客車，與被害
    人林修立所騎乘車牌號碼ＰＳ六─九一九號重型機車，在肇
    事時點，係處於會車之情況，且被告所駕駛之營業大客車係
    使用遠光燈之狀態，被告駕車顯有違上開道路交通安全規則
    第一百條第六款之規定甚明。又因被告於會車時使用遠光燈
    ，其燈光照射復對被害人林修立之行車造成影響而肇事，則
    被告之行車使用遠光燈，自與本件行車事故之發生有相當因
    果關係，亦堪以認定。
  (4)至被告超速部分，查行車速度涉及煞停時間、閃避可能性及
    所造成損害大小。本件肇事路段之速限為四十公里，已見前
    述，依「一般公路汽車煞車距離、行車速度對照表」所示，
    相同本案肇事路段之乾燥瀝青路面，其煞車距離，因路面之
    建築時間長短所涉摩擦系數大小，自七．四公尺至九公尺不
    等；而時速如本件肇事之七十五公里時，則自二十六．二公
    尺至三十二公尺不等；依「汽車行駛距離及反應距離一覽表
    」所示，四十公里時速之反應距離為八．三二公尺，七十五
    公里時速之反應距離為十五．六公尺，顯見行車速度與臨機
    應變所需時間所產生之巨大影響，況參酌被告於在警詢時所
    供：「我是職業駕駛，這路線經常行駛，到事故地點時，因
    為是彎道，我都會減速，當時在轉彎前約十公尺時，對向車
    道前後各有一部機車，．．」等語，被告於行經彎道未依規
    定減速慢行，猶以七十五公里之速度高速行駛，其就肇事結
    果之發生及損害之範圍，亦有因果關係。
  (四)臺灣省車輛行車事故覆議鑑定委員會之覆議及國立交通大學
    行車事故鑑定，認被告全無過失部分，為本院所不採之理由
  (1)本件車禍案件經送臺灣省南投縣區車輛行車事故鑑定委員會
    鑑定，該鑑定委員會鑑定之說明為：依據卷附跡證資料經會
    議研議結論，因肇事後ＰＳ六─九一九號重機車駕駛（林修
    立）及附載者（陳志豪）已死亡，又同向同行Ｇ六六─九一
    九號重機車駕駛（丙○○）及其附載者（戊○○）對於事故
    發生情形無法清楚說明，僅依肇事後車輛損壞情形（ＦＳ
    ─四七五號營大客車左前車燈處凹損、ＰＳ六─九一九號重
    機車車頭撞損）、現場所遺留之煞車痕跡（ＦＳ─四七五號
    營大客車留有長八點二公尺及七點八公尺之煞車痕在往集集
    方向之車道上）、撞擊碎片掉落處（大部分在往集集方向之
    車道上）、車輛停倒位置及路況等分析，本案以ＰＳ六─九
    一九號重機車行經彎道跨越分向限制線與對向駛來之ＦＳ─
    四七五號營大客車發生撞擊後，Ｇ六六─六七五號重機車突
    遇狀況失控自行倒地而造成本事故的可能性較大，有臺灣省
    南投縣區車輛行車事故鑑定委員會九十三年五月二十日投鑑
    字第九三○一二七號函附於偵查卷內可參；另依臺灣省車輛
    行車事故覆議鑑定委員會之覆議意見，對於肇事分析部分認
    ：林君（林修立）駕車行經肇事地彎道，原應注意在遵行車
    道內行駛，而其疏未注意，在劃有分向限制線路段侵入來車
    道，致與迎面駛來之李（甲○○）大客車相撞肇事，可由林
    機車倒地之刮地痕起點位置及大部分碎片均在李大客車往集
    集方向車道內佐證。李君駕車行經肇事地，係在遵行車道內
    正常行駛，且遇有狀況亦已採取煞車右避措施，雖仍肇事仍
    無法防範，應無肇事因素。可由該車於本車道內留有二條煞
    車痕佐證，張君（丙○○）駕車係在遵行車道內行駛，無肇
    事因素。因此該覆議鑑定委員會之覆議之意見認：林修立駕
    駛重機車，行經彎道跨越分向限制線行駛，為肇事原因，甲○○、丙○○均無肇事因素等情，亦有臺灣省車輛行車事故
    覆議鑑定委員會九十三年八月二十日府覆議字第九三一○七
    八一號函附之覆議意見書一件附於偵查卷內可按。另本院卷
    附國立交通大學行車事故鑑定審查意見書認：「固定曲率彎
    道上，內徑車輛可見到外徑對向車輛大燈照明的範圍與兩車
    距離成反向關係，亦即兩車愈接近，始受炫光照射影響愈大
    ，本案尚無法認定大客車遠光燈足以令對向機車失控。林修
    立駕駛重型機車，行經連續彎道跨越分向限制線行駛為肇事
    原因，甲○○駕駛大客車，丙○○駕駛重型機車，均無肇事
    因素」等語。
  (2)查上開鑑定委員會及覆議鑑定委員會之鑑定意見認定被害人
    林修立行經彎道跨越分向限制線行駛，為肇事因素一節，固
    非無見。然查：該二鑑定委員會於肇事分析時，並未將被告
    於會車時使用遠光燈對被害人造成行車視線之影響等因素列
    入肇事原因分析，因而遽以認定被告無肇事因素，尚有未洽
    。至國立交通大學鑑定部分，其鑑定內容，未據現場相關跡
    證，為合理之推演，在缺乏說理之情形下，僅泛言「本案尚
    無法認定大客車遠光燈足以令對向機車失控」云云，亦難以
    憑採。
  (五)綜上所述，本件被害人林修立騎乘機車駛入來車道，固為肇
    事主因，然被告確有超速及於會車時違規使用遠光燈，且該
    違規行為與結果之發生及損害擴大有因果關係，亦有過失等
    情，已見前述，被告上開辯解尚難採信，本件事證明確，被
    告犯行堪以認定。
三、查刑法業以中華民國九十四年二月二日總統華總一義字第09
    400014901號令修正公布第1～3、5、10、11、15、16、19、
    25～27、第四章章名、28～31、33～38、40～42、46、47、
    49、51、55、57～59、61～65、67、68、74～80、83～90、
    91-1、93、96、98、99、157、182、220、2 22、225、229-
    1、231、231-1、296-1、297、315-1、315-2、316、341、
    343條條文；增訂第40-1、75-1條條文；刪除第56、81、94
    、97、267、322、327、331、340、345、350條條文；並自
    九十五年七月一日施行。被告行為後，其應適用之相關法律
    已有變更，茲就與本案適用有關之條文，比較說明如下：
  (一)法定刑中罰金刑部分：
    刑法第三十三條第五款業經修正公布，修正後刑法第三十三
    條第五款規定「罰金：新臺幣一千元以上，以百元計算之」
    ，與修正前刑法第三十三條第五款規定「罰金：（銀元）一
    元以上」不同。比較新舊法結果，以修正前即行為時法較有
    利於被告，故依刑法第二條第一項前段規定，本案關於刑法
    第二百七十八條第二項、第二百八十四條第二項前段之法定
    刑罰金部分，自應適用行為時之法律即修正前刑法第三十三
    條第五款規定決定其罰金部分之法定刑。
  (二)法定刑中罰金刑提高標準之新舊法適用：
    被告行為後，刑法施行法第一條之一於九十五年六月十四日
    經以華總一義字第09500085181 號令修正公布增訂。修正增
    訂之刑法施行法第一條之一規定「中華民國九十四年一月七
    日刑法修正施行後（按指九十五年七月一日），刑法分則編
    所定罰金之貨幣單位為新台幣。九十四年一月七日刑法修正
    時，刑法分則編未修正之條文定有罰金刑者，自九十四年一
    月七日刑法修正施行後，就其所定數額提高為三十倍。但七
    十二年六月二十六日到九十四年一月七日新增或修正之條文
    ，就其所定數額提高為三倍」。而本件被告所犯上開規定有
    罰金刑，且為刑法分則編未修正之條文而定有罰金刑者；於
    刑法施行法第一條之一修正增訂前，其貨幣單位為銀元，罰
    金刑之提高標準應適用罰金罰鍰提高標準條例第一條之規定
    「依法律應處罰金、罰鍰者，就其原定數額得提高為二倍至
    十倍。」而再依現行法規所定貨幣單位折算新臺幣條例第二
    條規定「現行法規所定金額之貨幣單位為圓、銀元或元者，
    以新臺幣元之三倍折算之」，比較新舊法適用之結果，其關
    於法定刑為罰金部分之提高標準，新舊法均無不利之情形，
    故依刑法第二條第一項前段規定，本案關於刑法第二百七十
    八條第二項、第二百八十四條第二項前段之法定刑罰金提高
    標準部分，自應適用行為時之法律即罰金罰鍰提高標準條例
    第一條規定。
  (三)刑法第六十二條將原規定之必減修為得減，雖性質上屬刑罰
    裁量之事項，惟既影響行為人之刑罰法律效果，應屬法律變
    更之範疇，而有第二條第一項之適用，經比較新舊法，以舊
    法規定「必減」對行為人較為有利，應適用舊法。
  (四)修正後之刑法第七十四條第一項將緩刑條件限定在未曾因故
    意犯罪而受有期徒刑以上刑之宣告者為基礎，此項變動影響
    行為人之刑罰法律效果，亦屬新修正刑法第二條第一項之「
    法律變更」，應為新舊法比較，本件被告符合修正前後之要
    件，自應適用行為時之舊法。
四、按被告係員林客運股份有限公司之司機，以駕駛為其業務，
    為從事業務之人，業據被告供承在卷，並有被告所提出之員
    林汽車客運股份有限公司獎狀影本二紙可資證明。核被告所
    為，係犯刑法第二百七十六條第二項之業務過失致死罪及刑
    法第二百八十四條第二項前段之業務過失傷害罪。被告以一
    過失行為，同時造成林修立、陳志豪死亡及丙○○、戊○○
    受傷，係觸犯上開二罪名之罪，為想像競合犯，爰依刑法第
    五十五條規定，從一較重之刑法第二百七十六條第二項之業
    務過失致死一罪處斷。又被告肇事後，於警方人員到場處理
    時，即當場承認為肇事人，向警方自首而受裁判，有南投縣
    政府警察局集集分局水里交通小隊肇事人自首情形紀錄表一
    紙附於相驗卷內（第二十五頁）可參，應依修正前刑法第六
    十二條之規定，減輕其刑。原審就被告論罪科刑固非無見，
    惟依其所述理由及參酌相關鑑定意見，被告應僅負輕微之過
    失責任，被告上訴否認其有過失固不足採，然原判決就過失
    程度之認定既有未洽及未及為上開新舊法之比較適用，自應
    由本院撤銷改判，爰審酌上情，本件肇事結果，導致被害人
    二死二傷之嚴重結果，情節非輕，犯罪後已與被害人林修立
    、陳志豪之家屬達成民事和解，有和解書影本附卷可查等一
    切情狀，量處如主文所示之刑。復查被告前未曾受有期徒刑
    以上刑之宣告，有台灣高等法院被告全國前案紀錄表附卷可
    稽，本件係過失犯罪，且其過失責任非重，犯後已與死者林
    修立、陳志豪之家屬達成和解，經此教訓，當知所警惕，應
    無再犯之虞，本院認對被告所宣告之刑，以暫不執行為適當
    ，爰併宣告緩刑三年。
五、據上論結，應依刑事訴訟法第三百六十九條第一項前段、第
    三百六十四條、第二百九十九條第一項前段，刑法第二條第
    一項、第二百七十六條第二項、第二百八十四條第二項前段
    、第五十五條、（修正前）第六十二條前段、（修正前）第
    七十四條第一款，罰金罰鍰提高標準條例第一條前段，判決
    如主文。
本案經檢察官己○○到庭執行職務。
中    華    民    國    95    年    9    月    27     日
            刑事第四庭  審判長法  官  洪  耀  宗
                              法  官  江  德  千
                              法  官  劉  登  俊
上列正本證明與原本無異。
如不服本判決應於收受送達後十日內向本院提出上訴書狀，其未
敘述上訴之理由者並得於提起上訴後十日內向本院補提理由書（
均須按他造當事人之人數附繕本）。
                              書記官  粘  銘  環
中    華    民    國    95    年  9    月    29       日
                                                      Ａ


司法院資訊處製作；財團法人民間司法改革基金會備份。
